# 现金流量表分类列示是否为重大会计差错？

提问人：daihongyancpa 时间：2017-03-07 02:21:38
请教陈版主：某上市公司母公司期初将实际为给子公司的周转资金在现金流量表反应至经营活动支付的其他或采购支付的款项，未反应至筹资活动支付的其他，金额较大大致上亿，是否为重大会计差错，需要差错更正？如果是，依据是什么？谢谢！

回答人：chenyiwei
如果该差错对以前年度的经营活动现金流量净额、每股经营活动现金流量净额等重要财务指标产生重大影响的，则需作为前期差错予以更正处理（虽无明文规定），因为这一样会造成对信息使用者的误导。